【裁判字號】    97,上易,1036
【裁判日期】    970716
【裁判案由】    竊盜
【裁判全文】
臺灣高等法院刑事判決                97年度上易字第1036號
上  訴  人  臺灣板橋地方法院檢察署檢察官
被      告  甲○○
                      （現於臺灣新店戒治所戒治中）
上列上訴人因被告竊盜案件，不服臺灣板橋地方法院97年度易字
第200號，中華民國97年2月14日第一審判決（起訴案號：臺灣板
橋地方法院檢察署97年度偵字第1244號），提起上訴，本院判決
如下：
    主  文
上訴駁回。
    事  實
一、甲○○係瘖啞人，前於民國89年5月16日因竊盜案件，經臺
    灣板橋地方法院以88年度易字第4055號判處有期徒刑10月，
    同年9月8日確定。於90年2月9日因違反毒品危害防制條例案
    件，經臺灣士林地方法院以90年度簡字第142號判處有期徒
    刑6月，同年3月15日確定。上開2案接續執行，於91年7月2
    日縮刑期滿執行完畢。又於94年3月3日因竊盜案件，經臺灣
    板橋地方法院以93年度簡上字第513號判處有期徒刑10月，
    同年3月21日確定，嗣於94年10月27日縮刑期滿執行完畢。
    竟仍不知悔改，復意圖為自己不法之所有，於96年5月8日下
    午3時前某時，在臺北縣三重市○○街路旁某停車格，以拾
    得之鑰匙，竊取乙○○所有之車牌號碼7486-KD號自用小客
    車1輛，得手後供己代步使用。嗣於96年5月10日下午5時許
    ，經警在臺北縣中和市○○路581巷口尋獲上開自用小客車
    ，並於車內副駕駛座置物箱上採得指紋送內政部警政署刑事
    警察局鑑定結果，與甲○○右拇指紋相符，因而查悉上情。
二、案經乙○○訴由臺北縣政府警察局中和分局移送臺灣檢板橋
    地方法院檢察署檢察官偵查起訴。
    理  由
一、按被告以外之人於審判外之言詞或書面陳述，除法律有規定
    者外，不得作為證據，刑事訴訟法第159條第1項固定有明文
    。惟被告以外之人於審判外之陳述，雖不符同法第159條之1
    至之4之規定，而經當事人於審判程序同意作為證據，法院
    審酌該言詞陳述或書面陳述作成時之情況，認為適當者，亦
    得為證據。當事人、代理人或辯護人於法院調查證據時，知
    有第159條第1項不得為證據之情形，而未於言詞辯論終結前
    聲明異議者，視為有前項之同意。刑事訴訟法第159條之5規
    亦有明文。查本件告訴人乙○○於警詢之陳述，係被告甲○
    ○以外之人於審判外之言詞陳述，檢察官及被告甲○○於原
    審及本院審理時，經提示並告以要旨，知有刑事訴訟法第15
    9條第1項不得為證據之情形，但均表示不爭執證據能力，復
    未於言詞辯論終結前聲明異議，本院審酌上開證據並非公務
    員違法取得，亦無證據力明顯過低之情形，復經本院於審判
    期日就上開證據進行調查、辯論，依法有證據能力，合先說
    明。
二、前述犯罪事實，業據被告於偵查、原審及本院審理時坦承不
    諱，並經告訴人乙○○於警詢時指訴明確，復有前開自用小
    客車尋獲採證照片影本4張、案件證物採驗紀錄表影本1件附
    卷可稽。又員警於上開自用小客車副駕駛座置物箱上採得之
    指紋，經送內政部警政署刑事警察局鑑定結果，確認與被告
    指紋卡之右拇指指紋相符，有該局96年6月23日刑紋字第096
    0083044號（原判決誤書為0000000000號）鑑驗書在卷可憑
    ，本件事證明確，被告竊盜犯行堪以認定。
三、核被告所為，係犯刑法第320條第1項（原判決贅引第3款）
    之竊盜罪。查被告前於89年5月16日因竊盜案件，經臺灣板
    橋地方法院以88年度易字第4055號判處有期徒刑10月，同年
    9月8日確定。於90年2月9日因違反毒品危害防制條例案件，
    經臺灣士林地方法院以90年度簡字第142號判處有期徒刑6月
    ，同年3月15日確定。上開2案接續執行，於91年7月2日縮刑
    期滿執行完畢。又於94年3月3日因竊盜案件，經臺灣板橋地
    方法院以93年度簡上字第513號判處有期徒刑10月，同年3月
    21日確定，嗣於94年10月27日縮刑期滿執行完畢，有本院被
    告前案紀錄表在卷可參，其於受有期徒刑執行完畢後，5年
    內故意再犯有期徒刑之本罪，為累犯，應依刑法第47條第1
    項規定加重其刑。再被告幼年2歲時因病發燒導致瘖啞，業
    據被告當庭提出中華民國殘障手冊（正本閱後發還，影本附
    卷）為證，其係極重度多重障（聽聲），堪認其自幼瘖啞，
    依刑法第20條規定減輕其刑。被告有上述刑之加重及減輕事
    由，依刑法第71條第1項規定，先加後減之。
四、原審以被告犯罪事證明確，適用簡式審判程序，援引刑法第
    320條第1項、第47條第1項、第20條、第41條第1項前段、刑
    法施行法第1條之1規定，並審酌被告有竊盜前科，素行不佳
    ，再犯本件竊盜罪，顯見其尚未悔改，其犯罪之動機、目的
    、手段、所竊財物價值及犯後坦承犯行等一切情狀，量處有
    期徒刑5月，如易科罰金，以新臺幣1千元折算1日。至於被
    告於行竊時所使用之鑰匙，係被告當街拾獲，既非被告所有
    ，且未經扣案，爰不予宣告沒收。原判決認事用法，尚無不
    合，量刑亦稱妥適。檢察官以被告難認係於出生或自幼即為
    瘖啞之人，且其國中畢業，社會化程度與常人無異，無減刑
    之必要，指摘原判決不當，提起上訴，為無理由，應予駁回
    。
據上論斷，應依刑事訴訟法第368條，判決如主文。
本案經檢察官呂建昌到庭執行職務。
中    華    民    國    97    年    7     月    16    日
            刑事第十三庭  審判長法  官  曾德水
                                法  官  林婷立
                                法  官  談  虎
以上正本證明與原本無異。
不得上訴。
                                書記官  黃家麟
中    華    民    國    97    年    7     月    16    日
附錄：本案論罪科刑法條全文
刑法第320條
意圖為自己或第三人不法之所有，而竊取他人之動產者，為竊盜
罪，處5年以下有期徒刑、拘役或5百元以下罰金。
意圖為自己或第三人不法之利益，而竊佔他人之不動產者，依前
項之規定處斷。
前二項之未遂犯罰之。


司法院資訊處製作；財團法人民間司法改革基金會備份。
